test/src/gt-norm-yamls/N-poert_gt-norm.yaml
     пӧрт+N+Pl+Lat+PxPl2+So/NCP: [пӧрт-влакешда, пӧрт-шамычешда]
     пӧрт+N+Pl+Lat+PxPl2+So/PNC: [пӧртда-влакеш, пӧртда-шамычеш] 

     пӧрт+N+Pl+Abe+PxPl2+So/NPC: [пӧрт-влакдаде, пӧрт-шамычдаде]
     пӧрт+N+Pl+Abe+PxPl2+So/PNC: [пӧртда-влакде, пӧртда-шамычде]



     пӧрт+N+Pl+Nom+PxPl3+So/NP: [пӧрт-влакышт, пӧрт-шамычышт]
     пӧрт+N+Pl+Nom+PxPl3+So/PN: [пӧртышт-влак, пӧртышт-шамыч]

     пӧрт+N+Pl+Gen+PxPl3+So/NPC: [пӧрт-влакыштын, пӧрт-шамычыштын]
     пӧрт+N+Pl+Gen+PxPl3+So/PNC: [пӧртышт-влакын, пӧртышт-шамычын]

     пӧрт+N+Pl+Dat+PxPl3+So/NPC: [пӧрт-влакыштлан, пӧрт-шамычыштлан]
     пӧрт+N+Pl+Dat+PxPl3+So/PNC: [пӧртышт-влаклан, пӧртышт-шамычлан]
     пӧрт+N+Pl+Dat+PxPl3+So/NCP: [пӧрт-влакланышт, пӧрт-шамычланышт]

     пӧрт+N+Pl+Acc+PxPl3+So/NPC: [пӧрт-влакыштым, пӧрт-шамычыштым]
     пӧрт+N+Pl+Acc+PxPl3+So/PNC: [пӧртышт-влакым, пӧртышт-шамычым]

     пӧрт+N+Pl+Cmpr+PxPl3+So/NPC: [пӧрт-влакыштла, пӧрт-шамычыштла]
     пӧрт+N+Pl+Cmpr+PxPl3+So/PNC: [пӧртышт-влакла, пӧртышт-шамычла]
     пӧрт+N+Pl+Cmpr+PxPl3+So/NCP: [пӧрт-влаклашт, пӧрт-шамычлашт]

     пӧрт+N+Pl+Com+PxPl3+So/NPC: [пӧрт-влакыштге, пӧрт-шамычыштге]
     пӧрт+N+Pl+Com+PxPl3+So/PNC: [пӧртышт-влакге, пӧртышт-шамычге]

     пӧрт+N+Pl+Ine+PxPl3+So/NCP: [пӧрт-влакыштышт, пӧрт-шамычыштышт]
     пӧрт+N+Pl+Ine+PxPl3+So/PNC: [пӧртышт-влакыште, пӧртышт-шамычыште] 

     пӧрт+N+Pl+Ill+PxPl3+So/NCP: [пӧрт-влакышкышт, пӧрт-шамычышкышт]
     пӧрт+N+Pl+Ill+PxPl3+So/PNC: [пӧртышт-влакышке, пӧртышт-шамычышке, пӧртышт-влакыш, пӧртышт-шамычыш] 

     пӧрт+N+Pl+Lat+PxPl3+So/NCP: [пӧрт-влакешышт, пӧрт-шамычешышт]
     пӧрт+N+Pl+Lat+PxPl3+So/PNC: [пӧртышт-влакеш, пӧртышт-шамычеш] 

     пӧрт+N+Pl+Abe+PxPl3+So/NPC: [пӧрт-влакыштде, пӧрт-шамычыштде]
     пӧрт+N+Pl+Abe+PxPl3+So/PNC: [пӧртышт-влакде, пӧртышт-шамычде]



     пӧрт+N+Sg+Nom+Foc/ys: пӧртыс
     пӧрт+N+Sg+Gen+Foc/ys: пӧртыныс
     пӧрт+N+Sg+Dat+Foc/ys: пӧртланыс
     пӧрт+N+Sg+Acc+Foc/ys: пӧртымыс
     пӧрт+N+Sg+Cmpr+Foc/ys: пӧртлас
     пӧрт+N+Sg+Com+Foc/ys: пӧртгес
     пӧрт+N+Sg+Ine+Foc/ys: пӧртыштыс
     пӧрт+N+Sg+Ill+Foc/ys: пӧртышкыс
     пӧрт+N+Sg+Lat+Foc/ys: пӧртешыс
     пӧрт+N+Sg+Abe+Foc/ys: пӧртдес


     пӧрт+N+Sg+Nom+Foc/at: пӧртат
     пӧрт+N+Sg+Gen+Foc/at: пӧртынат
     пӧрт+N+Sg+Dat+Foc/at: пӧртланат
     пӧрт+N+Sg+Acc+Foc/at: пӧртымат
     пӧрт+N+Sg+Cmpr+Foc/at: пӧртлат
     пӧрт+N+Sg+Com+Foc/at: пӧртгеат
     пӧрт+N+Sg+Ine+Foc/at: пӧртыштат
     пӧрт+N+Sg+Ill+Foc/at: пӧртышкат
     пӧрт+N+Sg+Lat+Foc/at: пӧртешат
     пӧрт+N+Sg+Abe+Foc/at: пӧртдеат


     пӧрт+N+Sg+Nom+Foc/ak: пӧртак
     пӧрт+N+Sg+Gen+Foc/ak: пӧртынак
     пӧрт+N+Sg+Dat+Foc/ak: пӧртланак
     пӧрт+N+Sg+Acc+Foc/ak: пӧртымак
     пӧрт+N+Sg+Cmpr+Foc/ak: пӧртлак
     пӧрт+N+Sg+Com+Foc/ak: пӧртгеак
     пӧрт+N+Sg+Ine+Foc/ak: пӧртыштак
     пӧрт+N+Sg+Ill+Foc/ak: пӧртышкак
     пӧрт+N+Sg+Lat+Foc/ak: пӧртешак
     пӧрт+N+Sg+Abe+Foc/ak: пӧртдеак

     пӧрт+N+Sg+Nom+PxSg1+Foc/Poss: пӧртемже
     пӧрт+N+Sg+Nom+PxSg2+Foc/Poss: пӧртетше
     пӧрт+N+Sg+Nom+PxSg3+Foc/Poss: пӧртшыжӧ
     пӧрт+N+Sg+Nom+PxPl1+Foc/Poss: пӧртнаже
     пӧрт+N+Sg+Nom+PxPl2+Foc/Poss: пӧртдаже
     пӧрт+N+Sg+Nom+PxPl3+Foc/Poss: пӧртыштшӧ
     
     пӧрт+Ex/N+Der/Priv+A: пӧртдымӧ
     пӧрт+Ex/N+Der/Priv+Ex/A+Der/MWN+N+Sg+Nom+PxSg1: пӧртдымем
     пӧрт+Ex/N+Der/Priv+Ex/A+Der/MWN+N+Sg+Nom+Foc/at: пӧртдымат
     пӧрт+Ex/N+Der/Priv+Ex/A+Der/MWN+N+Sg+Gen: пӧртдымын
     пӧрт+Ex/N+Der/Priv+Ex/A+Der/MWN+N+Sg+Dat: пӧртдымылан
     пӧрт+Ex/N+Der/Priv+Ex/A+Der/MWN+N+Pl+Nom: [пӧртдымӧ-влак, пӧртдымӧ-шамыч]
     пӧрт+Ex/N+Der/Priv+Ex/A+Der/MWN+N+Sg+Nom+PxSg3: [пӧртдымыжӧ, пӧртдымыж]

     пӧрт+Ex/N+Der/Poss+A: пӧртан
     пӧрт+Ex/N+Der/Poss+Ex/A+Der/MWN+N+Sg+Nom+PxSg1: пӧртанем
     пӧрт+Ex/N+Der/Poss+Ex/A+Der/MWN+N+Sg+Nom+Foc/at: пӧртанат
     пӧрт+Ex/N+Der/Poss+Ex/A+Der/MWN+N+Sg+Gen: пӧртанын
     пӧрт+Ex/N+Der/Poss+Ex/A+Der/MWN+N+Sg+Dat: пӧртанлан
     пӧрт+Ex/N+Der/Poss+Ex/A+Der/MWN+N+Pl+Nom: [пӧртан-влак, пӧртан-шамыч]
     пӧрт+Ex/N+Der/Poss+Ex/A+Der/MWN+N+Sg+Nom+PxSg3: пӧртанже

     пӧрт+Ex/N+Der/Rel+A: пӧртысӧ
     пӧрт+Ex/N+Der/Rel+Ex/A+Der/MWN+N+Sg+Nom+PxSg1: пӧртысем
     пӧрт+Ex/N+Der/Rel+Ex/A+Der/MWN+N+Sg+Nom+Foc/at: пӧртысат
     пӧрт+Ex/N+Der/Rel+Ex/A+Der/MWN+N+Sg+Gen: пӧртысын
     пӧрт+Ex/N+Der/Rel+Ex/A+Der/MWN+N+Sg+Dat: пӧртысылан
     пӧрт+Ex/N+Der/Rel+Ex/A+Der/MWN+N+Pl+Nom: [пӧртысӧ-влак, пӧртысӧ-шамыч]
     пӧрт+Ex/N+Der/Rel+Ex/A+Der/MWN+N+Sg+Nom+PxSg3: [пӧртысыжӧ, пӧртысыж]

     пӧрт+Ex/N+Der/Pur+A: пӧртлык
     пӧрт+Ex/N+Der/Pur+Ex/A+Der/MWN+N+Sg+Nom+PxSg1: пӧртлыкем
     пӧрт+Ex/N+Der/Pur+Ex/A+Der/MWN+N+Sg+Nom+Foc/at: пӧртлыкат
     пӧрт+Ex/N+Der/Pur+Ex/A+Der/MWN+N+Sg+Gen: пӧртлыкын
     пӧрт+Ex/N+Der/Pur+Ex/A+Der/MWN+N+Sg+Dat: пӧртлыклан
     пӧрт+Ex/N+Der/Pur+Ex/A+Der/MWN+N+Pl+Nom: [пӧртлык-влак, пӧртлык-шамыч]
     пӧрт+Ex/N+Der/Pur+Ex/A+Der/MWN+N+Sg+Nom+PxSg3: пӧртлыкшӧ

     пӧрт+Ex/N+LocPl+Der/Rel+A: пӧртласе
     пӧрт+Ex/N+LocPl+Der/Rel+Ex/A+Der/MWN+N+Sg+Nom+PxSg1: пӧртласем
     пӧрт+Ex/N+LocPl+Der/Rel+Ex/A+Der/MWN+N+Sg+Nom+Foc/at: пӧртласат
     пӧрт+Ex/N+LocPl+Der/Rel+Ex/A+Der/MWN+N+Sg+Gen: пӧртласын
     пӧрт+Ex/N+LocPl+Der/Rel+Ex/A+Der/MWN+N+Sg+Dat: пӧртласылан
     пӧрт+Ex/N+LocPl+Der/Rel+Ex/A+Der/MWN+N+Pl+Nom: [пӧртласе-влак, пӧртласе-шамыч]
     пӧрт+Ex/N+LocPl+Der/Rel+Ex/A+Der/MWN+N+Sg+Nom+PxSg3: [пӧртласыже, пӧртласыж]
